【裁判字號】    89,上易,638
【裁判日期】    890427
【裁判案由】    竊盜
【裁判全文】
臺灣高等法院臺南分院刑事判決              八十九年度上易字第六三八號    Ｇ
      上  訴  人  台灣雲林地方法院檢察署檢察官
      被      告  甲  ○  ○
右上訴人因被告竊盜案件，不服臺灣雲林地方法院八十八年度易字第一一四七號中華
民國八十九年一月二十七日第一審判決 (起訴案號：臺灣雲林地方法院檢察署八十八
年度偵字第五八五五號)，提起上訴，本院判決如左：
      主      文
原判決撤銷。
甲○○於夜間侵入住宅竊盜，處有期徒刑柒月。
      事      實
一、甲○○有竊盜之少年非行，素行不佳，意圖為自己不法所有，於民國 (下同）八
    十八年十一月十二日夜間九時三十分許，侵入雲林縣土庫鎮○○里○○路三一八
    巷二號一樓乙○○住宅兼工廠內，見乙○○所有車號Ｎ四─五五二０號自用小貨
    車（車上放有車床材料一批，價值約新台幣五千九百九十二元）鑰匙置於車上未
    拔，有機可乘，予以竊取得逞，供己代步之用，並將車上材料變賣。嗣於同月十
    六日晚上六時十三分許，甲○○將車開至土庫鎮新興里活動中心前停放時，為乙
    ○○循線查獲，於報警處理後，始知上情。
二、案經雲林縣警察局虎尾分局移送臺灣雲林地方法院檢察官偵查起訴。
      理      由
一、訊據被告甲○○對於犯罪事實供承不諱，核與被害人乙○○指訴被竊情節及證人
    楊裕農於偵查中結證確係被告開車之事實，大致符合，並有車輛竊盜資料個別查
    詢報表及贓物領據各一紙附卷可稽，被害人乙○○於偵查中並指認贓車確係由被
    告本人駕駛無訛。事證明確，犯行洵堪認定，應依法論科。
二、被告甲○○於原審時雖供稱「係與楊裕農」共同竊取上開自用小貨車云云（詳原
    審卷第三十四頁）。然查被害人乙○○於失車後即循線追查，於前揭時地親自發
    現被告駕駛該贓車，被害人乙○○且明確指證被告容貌及所穿衣服顏色與式樣，
    查與證人楊裕農證述被告在其家中換穿衣著與被告所穿衣著相同及貨車為被告所
    駕駛情節，互核相符，又被告於本院審理時亦供稱僅伊一人偷車，足證被告甲○
    ○於原審所供「係與楊裕農」共同竊取上開自用小貨車部分，顯與事實不符，尚
    難採信。
三、核被告所為，係犯刑法第三百二十一條第一項第一款加重竊盜罪。原審予以論罪
    科刑，固非無見，惟查本件竊盜僅被告甲○○一人，業如前述，原審竟認係被告
    與楊裕農共同行竊，即有違誤。檢察官上訴意旨，執以指摘原判決不當，為有理
    由，自應由本院將原判決撤銷改判。爰審酌被告犯罪動機、目的、手段、智識程
    度、被害人所受損害，先前有竊盜之少年非行，品行不端，此次復於夜間侵入被
    害人住所，乘被害人不注意之際竊取被害自小貨車得逞，足見其好逸惡勞與不知
    尊重他人財產權之心態及諉責他人，犯後態度不佳，惟於本院審理時坦承犯行，
    尚知悔悟等一切情狀，量處有期徒刑七月，以示懲儆。
據上論斷，應依刑事訴訟法第三百六十九條第一項前段、第三百六十四條、第二百九
十九條第一項前段、刑法第三百二十一條第一項第一款，判決如主文。
本案經檢察官羅清溪到庭執行職務。
中    華    民    國      八十九      年      四      月      廿七      日
                                  臺灣高等法院臺南分院刑事第五庭
                                      審判長法官  茆    臺    雲
                                            法官  蔡    長    林
                                            法官  曾    平    杉
右正本證明與原本無異。
不得上訴。
                                      法院書記官  胖    惠    墀
中    華    民    國      八十九      年      五      月     三         日


司法院資訊處製作；財團法人民間司法改革基金會備份。
